ACORDAO-COMPLETO-2372926

ACÓRDÃO DE RELAÇÃO

ACÓRDÃO DE RELAÇÃO 2137/2019 ATA 35/2019 - PLENÁRIO

Acórdão 2137/2019-TCU-Plenário
Considerando que os presentes autos tratam de representação, com pedido de cautelar suspensiva, formulada pela Cinzel Engenharia Ltda. sobre indícios de irregularidade na Concorrência nº 8/2018 conduzida por 4 (quatro) entidades integrantes do Sistema Indústria (Serviço Social da Indústria, Serviço Nacional de Aprendizagem Industrial, Confederação Nacional da Indústria e Instituto Euvaldo Lodi - Núcleo Central) para a subsequente contratação da construção do edifício do Instituto SE (Sesi e Senai) , com a área aproximada de 25.000 m², destinado ao desenvolvimento da inovação na indústria brasileira;
Considerando que, por intermédio do Acórdão 893/2019-TCU-Plenário (Peça 56) , ao conhecer da referida representação e considerá-la parcialmente procedente, o TCU proferiu a seguinte deliberação:
" (...) 9.2. revogar a cautelar suspensiva concedida pelo Acórdão 211/2019-TCU-Plenário;
9.3. conhecer do agravo interposto pelas entidades integrantes do Sistema Indústria (CNI, Senai, Sesi e IEL-NC) para, no mérito, dar-lhe provimento;
9.4. determinar, nos termos do art. 43, I, da Lei nº 8.443, de 1992, e do art. 250, II, do RITCU, que, no prazo de 15 (quinze) dias contados da ciência desta deliberação, o Serviço Social da Indústria (Sesi) e o Serviço Nacional de Aprendizagem Industrial (Senai) , além da Confederação Nacional da Indústria (CNI) e do Instituto Euvaldo Lodi (IEL-NC) , promovam a devida correção das falhas identificadas no edital da Concorrência nº 8/2018, adotando as seguintes medidas:
9.4.1. exclua a exigência para a apresentação do atestado de capacidade técnica-operacional acompanhado do respectivo Certificado de Acervo Técnico (CAT) expedido pelo Conselho Regional de Engenharia e Agronomia (Crea) , em respeito ao art. 55 da Resolução Confea nº 1.025, de 2009, e à jurisprudência do TCU (v.g. Acórdãos 1.674/2018, 2.894/2017 e 655/2016 e 923/2015, do Plenário) ;
9.4.2. exclua os requisitos para a qualificação técnica-operacional previstos na Cláusula 3.7.1.2 (item I, alínea "e"; item II, alíneas "d" e "e"; item III, alíneas "f" e "h"; item IV, alínea "a" e item VI, alíneas "a", "b" e "c") ;
9.4.3. exclua os requisitos para a qualificação técnica-profissional previstos na Cláusula 3.7.2.1 (letra "c", alínea "b") ;
9.4.4. inclua a possibilidade de substituição do atestado de visita técnica obrigatória pela declaração formal do responsável técnico sobre o pleno conhecimento do objeto, em consonância com a jurisprudência do TCU (v.g. Acórdãos 1.823/2017, 212/2017, 2.126/2016 e 1.955/2014, do Plenário) .
9.4.5. republique o aludido edital, após a realização das alterações determinadas pelos itens 9.4.1 a 9.4.4 deste Acórdão, com a observância dos prazos e da publicidade requerida para a
correspondente concorrência, nos termos do regulamento próprio das entidades;
9.4.6. informe o TCU, ao final do referido prazo, sobre o resultado de todas as medidas adotadas, encaminhando a cópia do referido edital republicado;
9.5. determinar que a unidade técnica adote as seguintes medidas:
9.5.1. envie a cópia deste Acórdão, acompanhado do Relatório e do Voto que o fundamenta, ao representante, para ciência, e ao Serviço Social da Indústria (Sesi) e ao Serviço Nacional de Aprendizagem Industrial (Senai) , além da Confederação Nacional da Indústria (CNI) e do Instituto Euvaldo Lodi (IEL-NC) , para ciência e adoção das providências cabíveis;
9.5.2. envie a cópia deste Acórdão, acompanhado do Relatório e do Voto que o fundamenta, à Segecex, para a possível inclusão do aludido empreendimento (construção do edifício do Instituto SE - Sesi e Senai em prol do desenvolvimento da inovação na indústria brasileira) no plano de fiscalização de obras do TCU; e
9.5.3. arquive o presente processo, sem prejuízo de promover o monitoramento da determinação prolatada pelo item 9.4 deste Acórdão";
Considerando que, ao promover o monitoramento das aludidas determinações, a Selog diligenciou junto às entidades contratantes para obter as correspondentes informações (Peça 70) ;
Considerando que as entidades promotoras da Concorrência nº 8/2018 teriam apresentado a informação sobre a decisão pela a realização de novos estudos sobre o aludido empreendimento e, inclusive, sobre o seu prosseguimento, ou não, salientando que, quando concluídos, os resultados desses estudos serão informados ao TCU, nos termos do item 9.4.6 do Acórdão 893/2019-TCU-Plenário;
Considerando que, diante da incerteza sobre a continuidade do projeto e dos subsequentes riscos sobre a duração razoável do processo, a Selog propôs considerar prejudicada a determinação proferida pelo item 9.4 do Acórdão 893/2019-TCU-Plenário, por perda de objeto (Peça 87) , mas esse prejuízo não deve ser atualmente declarado, até porque, ante a eventual continuidade do empreendimento, a referida determinação se mostraria necessária;
Considerando, de todo modo, que, diante do cumprimento dos objetivos do presente monitoramento sobre o Acórdão 893/2019-TCU-Plenário, mostra-se adequada a proposta de arquivamento do presente processo, com a prolação de determinação para a Selog enviar a cópia do presente Acórdão, acompanhado do parecer da unidade técnica, à então representante e às unidades jurisdicionadas, destacando que, em sintonia com as determinações prolatadas pelos itens 9.4.5 e 9.4.6 do referido Acórdão 893/2019, as unidades deverão informar o TCU sobre a eventual deflagração de novo certame com o objeto idêntico ou semelhante à referida Concorrência nº 8/2018, apresentando as minutas do edital e do subjacente contrato, entre outros documentos inerentes a esse novo certame;
Os Ministros do Tribunal de Contas da União, reunidos em Sessão de Plenário, ACORDAM, por unanimidade, nos termos dos arts. 143, V, "a", e 169, V, do Regimento Interno do TCU, aprovado pela Resolução nº 246, de 2011, em arquivar o presente processo, sem prejuízo de prolatar a determinação abaixo indicada, de acordo com os pareceres emitidos nos autos.
1. Processo TC-Processo 000.599/2019-0 (REPRESENTAÇÃO) 
	1.1. Representante: Cinzel Engenharia Ltda. (CNPJ 08.059.768/0001-42) .
	1.2. Entidades: Serviço Nacional de Aprendizagem Industrial; Serviço Social da Indústria; Confederação Nacional da Indústria e Instituto Euvaldo Lodi - Núcleo Central.
	1.3. Relator: Ministro-Substituto André Luís de Carvalho.
	1.4. Representante do Ministério Público: não atuou.
	1.5. Unidade Técnica: Secretaria de Controle Externo de Aquisições Logísticas (Selog) .
	1.6. Representação legal: 
	1.6.1. Cássio Augusto Muniz Borges (91152/OAB-RJ) , representando a Confederação Nacional da Indústria, o Instituto Euvaldo Lodi (Núcleo Central) , o Serviço Social da Indústria (Departamento Nacional) e o Serviço Nacional de Aprendizagem Industrial (Departamento Nacional) ; e
	1.6.2. Joaquim Brandão Correia (22879/OAB-PE) , entre outros, representando a Cinzel Engenharia Ltda. (CNPJ 08.059.768/0001-42) .
	1.7. Determinar que a Selog adote as seguintes medidas:
	1.7.1. envie a cópia do presente Acórdão, acompanhado do parecer da unidade técnica, à então representante, para ciência, e ao Serviço Social da Indústria (Sesi) , ao Serviço Nacional de Aprendizagem Industrial (Senai) , ao Instituto Euvaldo Lodi (IEL-NC) e à Confederação Nacional da Indústria (CNI) , para ciência e eventuais providências, determinando que, em sintonia com as determinações prolatadas pelos itens 9.4.5 e 9.4.6 do referido Acórdão 893/2019, essas unidades do Sistema Indústria devem informar o TCU sobre a superveniente deflagração de novo certame com o objeto idêntico ou semelhante à referida Concorrência nº 8/2018, apresentando as minutas do edital e do subjacente contrato, entre outros documentos inerentes a esse novo certame, dentro do prazo de 5 dias úteis antes da publicação do correspondente edital; e
	1.7.2. arquive o presente processo, dispensando a unidade técnica de promover o monitoramento sobre a determinações proferida pelo item 1.7.1 deste Acórdão.

Cinzel Engenharia Ltda. (CNPJ 08.059.768/0001-42).

ANDRÉ DE CARVALHO

Não atuou.

REPRESENTAÇÃO (REPR)

Secretaria de Controle Externo de Aquisições Logísticas (Selog).